臺灣屏東地方法院刑事判決　　　　　　　100年度易字第343號
公　訴　人　臺灣屏東地方法院檢察署檢察官
被　　　告　郭淑芬
上列被告因竊盜案件，經檢察官提起公訴（100 年度偵字第2291
號、第3220號），嗣因被告就被訴事實為有罪之陳述，本院告知
被告簡式審判程序之旨，並聽取當事人之意見後，裁定改依簡式
審判程序進行，判決如下：
    主  文
郭淑芬竊盜，累犯，處有期徒刑參月，如易科罰金，以新台幣壹
仟元折算壹日；又竊盜，累犯，處有期徒刑肆月，如易科罰金，
以新台幣壹仟元折算壹日。應執行有期徒刑伍月，如易科罰金，
以新台幣壹仟元折算壹日。
    事  實
一、郭淑芬前因搶奪案件，經本院以民國97年度訴字第571 號判
    處有期徒刑1 年確定；復因施用竊盜案件，經本院以96年度
    簡字第1880號判處有期徒刑3 月確定；又因施用竊盜案件，
    經臺灣高雄地方法院以97年度審易字第439 號判處應執行有
    期徒刑6 月確定；嗣經入監執行各該有期徒刑後，上開第一
    案、第三案再經本院以98年度聲字第15號裁定定其應執行刑
    為有期徒刑1 年5 月確定，而於99年2 月26日執行完畢（其
    間並執行另案拘役100日）。
二、詎郭淑芬猶不知悔改，竟基於意圖為自己不法所有之竊盜犯
    意，於99年11月10日14時10分許，徒步前往邱春美所經營位
    於屏東縣屏東市○○路165 之2 號之服飾店前，見邱春美所
    有而展示在人型模特兒上之針織杉1 件【價值約新臺幣（下
    同）3,680 元】置於該店門口，即趁無人注意之際，竊取該
    件針織杉，得手後旋即逃逸。
三、其又另基於意圖為自己不法所有之竊盜犯意，於100 年3 月
    11日9 時20分許，在屏東縣屏東市中山公園內，徒手竊取林
    桂淑置於該公園內鐵椅上之綠色手提包1 只（其內有行動電
    話1 支、小錢包2 個、現金1,304 元），得手後旋即離開，
    並花用其中現金300 元。嗣於同日9 時50分許，林桂淑在該
    公園內之停車場旁發現郭淑芬，遂將之攔下查看，而於郭淑
    芬外套內發現該只綠色手提包後，即報警前往處理，而查獲
    上情。
四、案經屏東縣政府警察局屏東分局報告臺灣屏東地方法院檢察
    署檢察官偵查起訴。
    理  由
壹、程序方面：
    按本件被告郭淑芬所犯係死刑、無期徒刑、最輕本刑為3 年
    以上有期徒刑以外之罪，其於準備程序就前揭被訴事實為有
    罪之陳述，經法官告知簡式審判程序之旨，並聽取其與公訴
    人之意見後，本院認無不得或不宜改依簡式審判程序進行之
    處，爰依刑事訴訟法第273 條之1 第1 項，裁定本件改依簡
    式審判程序進行，合先敘明。
貳、實體方面：
一、訊據被告郭淑芬對於前開時、地先後2 次竊盜之犯罪事實均
    已坦承不諱；又前揭針織杉、綠色手提包1 只（其內有行動
    電話1 支、小錢包2 個、現金1,304 元）遭竊之事實，亦據
    被害人邱春美、林桂淑於警詢中分別陳明在卷；嗣警方徵得
    被告之同意，至被告前所租用位於屏東縣內埔鄉○○路222
    之2 號住處，當場扣得前揭針織杉，另警方據報到屏東縣屏
    東市中山公園處理後，當場自被告處扣得前揭綠色手提包1
    只（其內有行動電話1 支、小錢包2 個、現金1,004 元），
    現已分別發還被害人邱春美、林桂淑2 人之事實，則有警方
    所製作之扣押筆錄、扣押物品目錄表、贓物認領保管單各2
    份及扣案物品暨查獲現場照片7 幀、監視錄影畫面翻拍之照
    片8 幀附卷為佐，綜上所述，足徵被告之自白核與事實相符
    ，其所為自白應可採信，是以本件事證已臻明確，被告之犯
    行應堪認定。
二、核被告先後2 次竊盜，均係犯刑法第320 條第1 項之竊盜罪
    。被告所為上開2 竊盜罪，犯意各別，且係分別所為，應予
    分論併罰。被告前有如犯罪事實欄所載之論罪科刑及執行完
    畢之紀錄，此有臺灣高等法院被告前案紀錄表1 份在卷可按
    ，其受有期徒刑執行完畢，於5 年以內故意再犯本件最重本
    刑為有期徒刑以上之2 罪，均為累犯，應依刑法第47條第1
    項規定，皆加重其刑。
三、本院審酌被告自應依循正軌賺取財物，詎其不思此為，竟以
    前揭竊盜手法，先後二次牟取不法所得，使各該被害人之權
    益受損，且致使社會治安益形敗壞，是被告所為實有不該，
    惟考量被告於犯後尚能坦承犯行，其所竊得之財物，除已花
    用之現金300 元外，其餘均已返還各該被害人，其所造成之
    損害已稍有減輕，兼衡其之犯罪動機、手法、所生損害、智
    識程度等一切情狀，認檢察官各具體求刑有期徒刑5 月，尚
    屬過重，爰分別量處如主文所示之刑（竊盜針織杉部分量處
    有期徒刑3 月，竊盜綠色手提包部分則量處有期徒刑4 月）
    ，並各諭知易科罰金之折算標準，且定其應執行之刑，復諭
    知同上之易科罰金折算標準，以資懲儆。
據上論斷，應依刑事訴訟法第273 條之1 第1 項、第299 條第1
項前段，刑法第320 條第1 項、第51條第5 款、第47條第1 項、
第41條第1 項前段、第2 項，刑法施行法第1 條之1 第1 項、第
2 項前段，判決如主文。
本案經檢察官鍾佩真到庭執行職務。
中    華    民    國    100   年    6     月    30    日
                    刑事第一庭  法  官  楊宗翰
以上正本證明與原本無異。
如不服本判決，應於判決送達後10日內敘明上訴理由，向本院提
出上訴狀 (應附繕本) ，上訴於臺灣高等法院。其未敘述上訴理
由者，應於上訴期間屆滿後20日內向本院補提理由書，「切勿逕
送上級法院」。
中    華    民    國    100   年    6     月    30    日
                                書記官  鍾小屏
附錄本判決論罪科刑之法條：
刑法第320 條
意圖為自己不法之所有或第3 人不法之所有，而竊取他人之動產
者，為竊盜罪，處5 年以下有期徒刑、拘役或5 百元以下罰金。
意圖為自己或第3 人不法之利益，而竊佔他人之不動產者，依前
項之規定處斷。
前2 項之未遂犯罰之。